【裁判字號】    99,訴,186
【裁判日期】    990930
【裁判案由】    毒品危害防制條例
【裁判全文】
臺灣士林地方法院刑事判決               99年度訴字第186號
公  訴  人  臺灣士林地方法院檢察署檢察官
被      告  甲○○
選任辯護人  蕭玉杉律師
            劉大新律師
上列被告因毒品危害防制條例案件，經檢察官提起公訴（99年度
偵字第8001號），本院判決如下：
    主  文
甲○○犯附表二所示之罪，均累犯，各處如附表二所示之刑及沒
收如附表二所示之物；應執行有期徒刑壹拾年，扣案之第二級毒
品甲基安非他命陸包（毛重陸點捌肆玖零公克，淨重伍點參壹玖
零公克，驗餘淨重伍點參壹捌捌公克）及包裝袋陸個均沒收銷燬
之，扣案之行動電話壹支（含門號0000000000SIM 卡
壹枚）沒收，未扣案之販賣毒品所得新臺幣壹萬貳仟元沒收，如
全部或一部不能沒收時，以其財產抵償之。
    事  實
一、甲○○前因持有、施用第二級毒品案件，經臺灣板橋地方法
    院分別以98年度簡字第169 號、98年度易字第32號判處有期
    徒刑3 月、4 月確定，上揭2 案嗣經同法院以98年度聲字第
    2028 號 裁定應執行有期徒刑6 月確定，於98年7 月7 日易
    科罰金執行完畢，詎猶不知悔改；竟基於意圖營利販賣第二
    級毒品甲基安非他命之犯意，使用其所有之0000000000行動
    電話為聯絡工具，分別於附表一所示之時間、地點，以附表
    一所示之價格，販賣如附表一所示數量之甲基安非他命予如
    附表一所示之人。嗣於99年6 月2 日18時20分許，在臺北市
    ○○區○○路37巷28號地下3 樓停車場為警查獲，並在甲○
    ○之車牌號碼8D-9530 號自用小客車內，扣得甲基安非他命
    6 包（合計淨重5.3190公克、驗餘淨重5.3188公克）、門號
    0000000000 行動電話1支（含SIM 卡1 枚）。
二、案經臺北縣政府警察局淡水分局報請臺灣士林地方法院檢察
    署檢察官偵查起訴。
    理  由
壹、程序部分：
一、按被告以外之人於審判外之言詞或書面陳述，除法律有規定
    者外，不得作為證據，刑事訴訟法第159條第1項固有明定。
    惟被告以外之人於審判外之陳述，雖不符同法第159條之1至
    之4 規定，但經當事人於審判程序同意作為證據，法院審酌
    該言詞陳述或書面作成時之情況，認為適當者，亦得為證據
    ，且當事人、辯護人於法院調查證據時，知有第159條第1項
    不得為證據之情形，而未於言詞辯論終結前聲明異議者，視
    為有前項之同意，此亦據刑事訴訟法第159條之5規定甚明。
二、本案判決下列所引用之被告以外之人於審判外之陳述，檢察
    官、被告甲○○及其辯護人迄至本院言詞辯論終結前，均未
    對該等證據之證據能力聲明異議。本院審酌該等證據之取得
    ，並無違法不當或證明力明顯過低之瑕疵，亦認以之作為證
    據，要屬適當。是以依刑事訴訟法第159 條之4 等規定，本
    案判決所引用之被告以外之人於審判外之陳述，均有證據能
    力。
三、按通訊監察錄音之譯文，僅屬依據監聽錄音結果予以翻譯之
    文字，固具文書證據之外觀，但實際上仍應認監聽所得之錄
    音帶或光碟，始屬調查犯罪所得之證物，此乃刑事訴訟法第
    165條之1第2 項所稱之證物，如其蒐證程式合法，並經合法
    調查，自具證據能力，故檢察官如提出通訊監察錄音之譯文
    為其證據方法，實乃以其監聽所得之錄音帶或光碟，為調查
    犯罪所得之證物，法院本應依刑事訴訟法第165條之1所列之
    方法調查，以判斷該錄音帶或光碟是否與通訊監察錄音之譯
    文相符，而監聽錄音製作之譯文，雖通常為偵查犯罪機關單
    方面製作，然若被告或訴訟關係人對其真實性並無爭執，經
    法院於審判期日提示譯文供當事人辨認、表示意見並為辯論
    者，程式自屬適法（最高法院95年度台上字第295 號、94年
    度台上字第4665號判決可資參照）。本件警方對於上揭被告
    使用之行動電話施以通訊監察，事前均經本院依法核發通訊
    監察書，此有本院99年度聲監字第000237號通訊監察書、電
    話附表一在卷可參（詳見臺灣士林地方法院檢察署檢察官偵
    查卷99年度偵字第8001號，下稱偵卷，第71頁至第72頁），
    程式未見違法情事，又警方依通訊監察錄音所製作之譯文，
    經提示予被告及其辯護人，其等對於譯文之真實性並無爭執
    ，依上開說明，本案卷內相關通訊監察譯文應有證據能力。
貳、實體部分：
一、上開事實，業據被告甲○○於偵查及本院審理中坦承不諱（
    詳見偵卷第112 頁、本院99年9 月23日審判筆錄），核與證
    人歐賜邦於偵查中所述：「（問：安非他命的來源？）99年
    6 月1 日21點多，我在臺北市士林區○○○路○段83 巷口附
    近，我以1500元的價格向綽號福哥的甲○○購買。（問：你
    使用0000000000的電話撥打甲○○的0000000000 號 ，聯絡
    毒品交易的時間及地點？）電話正確，若我要買時，我就會
    先打給他，問他有沒有毒品，並約時間地點，若他到了以後
    ，他會再打電話跟我說。」（詳見偵卷第105 頁）、證人胡
    雅淳於偵查中供稱：「（問：你使用0000000000與甲○○的
    門號0000000000聯絡買賣毒品事宜？）是，99年5 月2 日晚
    間11點左右，在臺北市○○區○○路及承德路口，以3 千元
    的價格向他購買1 小包安非他命」（詳見偵卷第143 、144
    頁）及證人邱震華證稱：「（99年5 月18日你向甲○○購買
    毒品？）是，6 個蘋果是指約在下午6 點，3 個水梨是指3
    包安非他命，地點是甲○○約的，應該在民生西路，他賣給
    我1 包安非他命2500元，我向他購買1 包6 錢，共3 包，我
    交給他7500元（問：你使用0000000000門號與甲○○聯繫？
    ）是。」（詳見偵卷第148 、149 頁）等語相符，復有被告
    所持用之行動電話門號0000000000號通聯監察譯文：「（打
    入電話0000000000，A ：福哥，B ：某女）A ：講啦！B ：
    我到了，單行道騎進去。（5 月2 日，23時26分，基地台位
    置：臺北市○○區○○街275 號）」、「（打入電話000000
    0000，A ：福哥，B ：某男）B ：我要買6 個蘋果，3 個水
    梨啦，這樣聽得懂嗎？A ：我用別支，我打給你啦，拜託。
    B ：你打給我。（5 月18日，10時35分，基地台位置：臺北
    市○○區○○路149 號）」（詳見偵卷第73至83頁）附卷可
    稽，此外，並有現場照片30張（見偵卷第56至70頁）、搜索
    筆錄、扣押筆錄、扣押物品目錄表（見偵卷第43至46 頁 ）
    及行動電話1 支（含門號0000000000之SIM 卡1 枚）扣案可
    資佐證，堪認被告自白與事實相符，本案事證明確，被告犯
    行堪以認定。
二、核被告甲○○於附表一編號1 至3 所為，均係犯毒品危害防
    制條第4 條第2 項之販賣第二級毒品罪，被告持有第二級毒
    品之低度行為，應為其販賣第二級毒品之高度行為所吸收，
    不另論罪。被告於附表一編號1 至3 販賣第二級毒品之犯行
    ，均犯意各別，行為互異，應予分論併罰。另被告有如事實
    欄所載之前科，此有其等臺灣高等法院被告前案紀錄表及臺
    灣士林地方法院檢察署刑案資料查註紀錄表各1 件在卷可稽
    ，其受有期徒刑執行完畢後5 年內再犯前開有期徒刑以上之
    罪，應依刑法第47條第1 項之規定論以累犯，各加重其刑（
    無期徒刑部分不得加重）。再按毒品危害防制條例第17條第
    2 項規定：「犯第4 條至第8 條之罪於偵查中及審判中均自
    白，減輕其刑」，其立法目的在於使製造、販賣、運輸、轉
    讓毒品案件之刑事訴訟程序能儘早確定，鼓勵被告自白認罪
    ，開啟其自新之路，查本件被告於偵查中就附表一編號3 部
    分業已自白（詳見偵卷第112 頁，本院99年度聲羈字第223
    號卷第17頁背面），然附表一編號1 、2 部分乃檢察官於訊
    問證人胡雅淳、邱震華後，未再提訊被告，即行起訴（詳見
    偵卷第143 至151 頁），是被告甲○○不論向司法警察（官
    ）、檢察官或本院羈押訊問時均無就此2 部分為自白之陳述
    機會，而被告甲○○於本院審理中就附表一編號1 至3 之犯
    罪事實已全部自白，若僅因被告甲○○於偵查中未曾就附表
    一編號1 、2 部分應訊而無從自白，即認不得適用毒品危害
    防制條例第17條第2 項規定減輕其刑，則與該條鼓勵被告自
    白認罪，使該案件之刑事訴訟程序能儘早確定之立法目的不
    符，並將無法主動應訊進而喪失自白機會之不利益歸於偵查
    中屬於被動造之被告，顯失事理之平。本院因認此情形於上
    開規定宜從寬解釋，被告甲○○就附表一編號1 、2 部分於
    偵查中雖未及自白，僅就附表一編號3 部分為自白，嗣於本
    院審理中則就附表一編號1 至3 全部之犯罪事實為自白，依
    前開說明，附表一編號1 、2 部分亦應與附表一編號3 部分
    同依毒品危害防制條例第17條第2 項規定，減輕其刑，並先
    加後減之。爰審酌被告正值壯年，不思正途，為圖不法利益
    ，竟販賣第二級毒品甲基安非他命，戕害國人身心健康及社
    會治安，所為非是，並參酌被告之素行、販賣第二級毒品之
    次數及數量、犯罪動機、目的、手段、所生損害及其犯後坦
    認犯行，態度尚佳等一切情狀，分別量處如附表二所示之刑
    ，並定其應執行之刑。
三、扣案之甲基安非他命6 包（淨重5.3190公克，取樣0.0002公
    克，驗餘5.3188公克），經送請交通部民用航空局航空醫務
    中心鑑定結果，均檢出甲基安非他命成份，此有交通部民用
    航空局航空醫務中心毒品鑑定書（詳見偵卷第129 頁）可稽
    ，核屬毒品危害防制條例第2 條第2 項第2 款之第二級毒品
    ，不問屬於犯人與否，均應依同條例第18條第1 項前段規定
    ，於附表二編號3 之主文項下諭知沒收銷燬之；而用以直接
    盛裝上開甲基安非他命之包裝袋共6 只（含標籤6 個），係
    用以包裹該甲基安非他命，防其裸露、潮濕並便於攜帶，而
    與上開毒品同時扣案、送請鑑驗，並因其與上開毒品密切接
    觸而於送請鑑驗時，無論以何種方式分離，原送驗包裝袋內
    均仍會有微量毒品成分殘留，此參前開函文即明，且為本院
    辦理毒品案件所知悉，是上開用以直接包覆甲基安非他命之
    包裝袋共6 只（含標籤6 個），顯無法與其所盛裝之毒品完
    全析離，應依毒品危害防制條例第18條第1 項前段規定，於
    附表二編號3 主文項下諭知沒收銷燬之。至於鑑驗耗用之甲
    基安非他命0.0002公克，既因鑑定用罄而已滅失，自無庸宣
    告沒收銷燬。扣案之門號0000000000行動電話（含SIM 卡）
    1 支，係被告甲○○所有供其作為3 次犯罪所用之物，爰依
    毒品危害防制條例第19條第1 項規定，各於附表二編號1 至
    3 主文項下併予諭知宣告沒收。被告甲○○因本件先後3 次
    販賣第二級毒品甲基安非他命所得之現金分別為3,000 元、
    7,500 元及1,500 元（詳如附表一所示），合計12,000元，
    雖未扣案，仍應依毒品危害防制條例第19條第1 項規定，於
    各販賣第二級毒品罪刑項下諭知沒收，如全部或一部不能沒
    收時，均以其財產抵償之。扣案被告甲○○所有之門號0000
    000000號行動電話1 具（含SIM 卡），尚無證據證明係供被
    告甲○○本件犯罪所用或所得之物，爰不予宣告沒收，宜由
    檢察官另為適法之處理，併此敘明。
四、公訴意旨另以：被告多次販毒，顯有犯罪習慣，爰建請諭知
    被告於刑前強制工作，以資矯治云云。惟按保安處分係針對
    受處分人將來之危險性所為之處置，以達教化、治療之目的
    ，為刑罰之補充制度，保安處分中之強制工作，旨在對嚴重
    職業性犯罪及欠缺正確工作觀念或無正常工作因而犯罪者，
    強制其從事勞動，學習一技之長及正確之謀生觀念，使其日
    後重返社會，能適應社會生活。然保安處分之措施亦含社會
    隔離、拘束身體自由之性質，其限制人民之權利，實與刑罰
    同，自應受比例原則之規範，使保安處分之宣告，與行為人
    所為行為之嚴重性、行為人所表現之危險性，及對行為人未
    來行為之期待性相當（最高法院91年度台上字第4625號判決
    意旨參照）。經查，被告前雖有多次違反毒品危害防制條例
    或麻醉藥品管理條例前科，有臺灣高等法院被告前案紀錄表
    在卷可稽，然均為施用或持有，而本案販賣第二級毒品犯行
    合計3 次，然係集中於99年5 月至6 月間所為，且販賣所得
    僅12,000元，被告復自承其工作時間日夜顛倒，因而施用毒
    品（詳見偵卷第29頁），顯見被告於犯案時，仍繼續從事工
    作謀生，是被告並非出於犯罪習慣，因欠缺正確工作觀念或
    無正常工作因而犯罪，應甚明確，堪予認定，參以被告犯罪
    後於本院審理時尚能坦承犯行，頗見悔意，是依比例原則，
    綜合其所表現之危險性及對其未來之期待性等情以觀，本院
    因認宣告如主文所示之刑，與被告犯行之處罰相當，已足收
    儆懲之效，尚難認定有另宣告強制工作以預防矯治其社會危
    險性之必要，爰不另為強制工作之諭知，是公訴人建請本院
    諭知強制工作部分，尚無必要，併此敘明。
據上論斷，應依刑事訴訟法第299 條第1 項前段，毒品危害防制
條例第4 條第2 項、第17條第2 項、第19條第1 項，刑法第11條
前段、第47條第1 項、第51條第5 款，判決如主文。
本案經檢察官彭康凡到庭執行職務
中    華    民    國    99    年    9     月    30    日
                  刑事第八庭審判長法  官  黃雅君
                                  法  官  陳彥宏
                                  法  官  陳俞婷
以上正本證明與原本無異。
如不服本判決應於收受判決後10日內向本院提出上訴書狀，並應
敘述具體理由；其未敘述上訴之理由者，應於上訴期間屆滿後20
日內向本院補提理由書（均須按他造當事人之人數附繕本），切
勿逕送上級法院。
                                  書記官  李玟郁
中    華    民    國    99    年    9     月    30    日
附表一
  ┌──┬───┬──────┬─────┬─────┬─────┐
  │編號│買受人│交易時間    │交易地點  │交易數量  │交易金額  │
  │    │      │            │          │          │（新臺幣）│
  ├──┼───┼──────┼─────┼─────┼─────┤
  │ 1  │胡雅淳│99年5 月2 日│臺北市士林│甲基安非  │3,000 元  │
  │    │      │23時許      │區○○路與│他命1 包  │          │
  │    │      │            │承德路口  │          │          │
  ├──┼───┼──────┼─────┼─────┼─────┤
  │ 2  │邱震華│99年5 月18日│臺北市民生│甲基安非  │7,500 元  │
  │    │      │18時許      │西路附近  │他命3 包  │          │
  ├──┼───┼──────┼─────┼─────┼─────┤
  │ 3  │歐賜邦│99年6 月1 日│臺北市士林│甲基安非  │1,500 元  │
  │    │      │21時許      │區○○○路│他命1 包  │          │
  │    │      │            │5段83巷口 │          │          │
  └──┴───┴──────┴─────┴─────┴─────┘
附表二
┌───┬─────────┬──────────────┐
│ 編號 │    犯罪事實      │       主     文            │
├───┼─────────┼──────────────┤
│  1   │如附表一編號1 所載│  甲○○販賣第二級毒品，累  │
│      │                  │  犯，處有期徒刑年拾月，  │
│      │                  │  扣案之行動電話壹支（含門  │
│      │                  │  號0000000000SI  │
│      │                  │  M 卡壹枚）沒收，未扣案之  │
│      │                  │  販賣毒品所得新臺幣仟元  │
│      │                  │  沒收，如全部或一部不能沒  │
│      │                  │  收時，以其財產抵償之。    │
├───┼─────────┼──────────────┤
│  2   │如附表一編號2 所載│  甲○○販賣第二級毒品，累  │
│      │                  │  犯，處有期徒刑肆年貳月，  │
│      │                  │  扣案之行動電話壹支（含門  │
│      │                  │  號0000000000SI  │
│      │                  │  M 卡壹枚）沒收，未扣案之  │
│      │                  │  販賣毒品所得新臺幣柒仟伍  │
│      │                  │  佰元沒收，如全部或一部不  │
│      │                  │  能沒收時，以其財產抵償之  │
│      │                  │  。                        │
├───┼─────────┼──────────────┤
│  3   │如附表一編號3 所載│  甲○○販賣第二級毒品，累  │
│      │                  │  犯，處有期徒刑年捌月，  │
│      │                  │  扣案之第二級毒品甲基安非  │
│      │                  │  他命陸包（毛重陸點捌肆玖  │
│      │                  │  零公克，淨重伍點參壹玖零  │
│      │                  │  公克，驗餘淨重伍點參壹捌  │
│      │                  │  捌公克）及包裝袋陸個均沒  │
│      │                  │  收銷燬之，扣案之行動電話  │
│      │                  │  壹支（含門號０九七三一三  │
│      │                  │  五四九三SIM 卡壹枚）沒收  │
│      │                  │  ，未扣案之販賣毒品所得新  │
│      │                  │  臺幣壹仟伍佰元沒收，如全  │
│      │                  │  部或一部不能沒收時，以其  │
│      │                  │  財產抵償之。              │
└───┴─────────┴──────────────┘

司法院資訊處製作；財團法人民間司法改革基金會備份。
